臺灣板橋地方法院刑事判決　　　　　　　　　　　　　九十三年度訴字第六三八號
　　公　訴　人　臺灣板橋地方法院檢察署檢察官
　　被　　　告　乙○○
　　選任辯護人　丁○○　律師
　　　　　　　　庚○○　律師
右列被告因違反槍砲彈藥刀械管制條例等案件，經檢察官提起公訴（九十三年度偵字
第七○二一號），甲○判決如左：
    主      文
乙○○未經許可，寄藏子彈，累犯，處有期徒刑壹年貳月，併科罰金新臺幣貳拾萬元
，罰金如易服勞役，以罰金總額與陸個月之日數比例折算，扣案如附表編號一〈不
含於鑑定時經實際試射之子彈拾顆〉、〈不含於鑑定時經實際試射之子彈玖顆〉、
〈不含於鑑定時經實際試射之子彈壹顆〉、、、所示之物，均沒收；又未經
許可，持有可發射子彈，具有殺傷力之改造玩具手槍，累犯，處有期徒刑年，併科
罰金新臺幣伍拾萬元，罰金如易服勞役，以罰金總額與陸個月之日數比例折算，扣案
如附表編號二至編號八、編號九〈不含於鑑定時經實際試射之子彈壹顆〉、所示
之物，均沒收；又以加害生命、身體之事，恐嚇他人致生危害於安全，累犯，處有期
徒刑壹年。應執行有期徒刑伍年，併科罰金新臺幣陸拾伍萬元，罰金如易服勞役，以
罰金總額與陸個月之日數比例折算，扣案如附表編號一〈不含於鑑定時經實際試射
之子彈拾顆〉、〈不含於鑑定時經實際試射之子彈玖顆〉、〈不含於鑑定時經實
際試射之子彈壹顆〉、、、、編號二至編號八、編號九〈不含於鑑定時經實
際試射之子彈壹顆〉、所示之物，均沒收。
    事      實
一、乙○○有違反麻醉藥品管理條例、妨害自由等前科，其中因違反麻醉藥品管理條
　　例案件，於民國（下同）八十一年四月二十七日，經甲○以八十一年度少訴字第
    二七號刑事判決判處有期徒刑二年十月，緩刑四年，八十一年六月三日判決確定
　　，嗣經撤銷緩刑，刑期起算日期為八十五年七月二十四日，指揮書原載執行完畢
　　日期為八十八年五月二十三日，於八十六年十月九日假釋，縮刑假釋期滿日期為
　　八十八年四月二十三日，假釋期滿未經撤銷以已執行完畢論。詎其猶不知心生悔
  　悟，雖明知未經許可不得持有、寄藏可發射子彈具有殺傷力之改造玩具手槍、槍
  　枝之主要零件及子彈，竟於九十二年四、五月間某日，在其位於臺北縣板橋市○○街五十二巷十九號之住處，受綽號「阿明」（確實姓名、年籍不詳之成年男子
　　）之託而將如附表編號一所示之子彈共八十二顆寄藏於前開住處；又乙○○於九
  　十二年間某日起在不詳處所，未經許可持有如附表編號二至編號九所示之物，嗣
    於九十二年十一月間某日，乙○○乃將該等物品攜至臺北縣板橋市○○街六十三
    巷二號樓下而託癸○○代為保管（癸○○寄藏編號二至編號九所示之物部分，經
　　甲○為有罪判決後，上訴於臺灣高等法院）。另乙○○因與綽號「阿偉」（確實
  　姓名、年籍不詳之成年男子）間有讎隙，嗣於九十二年九月中旬某日，在臺北縣
    中和市○○路「神槍手」撞球場樓下，因見「阿偉」之友人壬○○於該處，乃趨
    前質問「阿偉」之所在，經壬○○以電話聯絡「阿偉」後，即由乙○○與「阿偉
    」對談，旋乙○○竟掀開上衣下擺，亮出插於腰際之不詳槍枝，並出言對壬○○
    恫稱：「如果『阿偉』不來，要對你不利」等加害生命、身體之事，恐嚇壬○○
    ，使壬○○心生畏懼而致生危害於安全，嗣因巡邏警員經過，乙○○見狀始離去
    。
二、殆九十二年十二月十八日十七時五十分（起訴書誤繕為十八時四十分）許，經警
    持搜索票至臺北縣板橋市○○街五十二巷十九號查獲乙○○，並當場查扣如附表
    編號一所示之子彈共八十二顆；另於九十二年十二月十八日十八時十分許，經警
    持搜索票至臺北縣板橋市○○街六十三巷二號五樓查獲癸○○，並當場查扣如附
    表編號二至編號九所示之物。
三、案經臺北縣政府警察局暨臺北縣政府警察局中和分局移送臺灣板橋地方法院檢察
    署檢察官偵查起訴。
    理      由
一、訊據被告乙○○僅坦承警方於其住處所查扣如附表編號一所示之子彈係「阿明」
    所寄放，惟矢口否認前開被訴之罪行，辯稱：〈一〉「阿明」將如附表編號一所
    示之子彈寄放時並未告知係何物，於警方搜索前幾天，伊拿出來看始知似為子彈
    。〈二〉警方於癸○○住處所查獲如附表編號二至編號九所示之物，係「阿明」
    寄放，與伊無涉。〈三〉伊未拿槍恐嚇壬○○云云。
二、經查：
（一）被告乙○○已坦承警方於其住處所查扣如附表編號一所示之子彈係「阿明」所
      寄放一節，且有扣案如附表編號一所示之子彈八十二顆足資佐證，而該等子彈
      經內政部警政署刑事警察局為鑑定，認均具殺傷力（詳如附表編號一所示），
      此有內政部警政署刑事警察局九十三年二月二十日刑鑑字第○九二○二四○四
      六八號槍彈鑑定書一份（見臺灣板橋地方法院檢察署九十二年度偵字第二一八
      三五號卷第一五四頁至第一七六頁）附卷足憑；雖被告尚執前詞置辯，然其於
      警詢中已供稱由「阿明」將前開子彈寄放於其住處，且伊有要求「阿明」趕快
      拿走，然並未言及斯時不知係何物（見臺灣板橋地方法院檢察署九十二年度偵
      字第二一八三五號卷第七頁）；況且，被告於甲○審理中亦自承，該等物品「
      摸起來重重的」（見甲○九十三年四月二十八日準備程序筆錄），而該等子彈
      共八十二顆，數量非少，被告所辯斯時不知係何物云云，核與常情有違而實難
      以採信。
（二）又被告將其原持有如附表編號二至編號九所示之物委由證人癸○○寄藏一節，
      業據證人癸○○於檢察官偵查中之九十三年二月十日訊問時及甲○九十三年六
      月十日審判期日結證綦詳，且其並明確證稱：「（查獲之槍枝，是何人寄放？
      ）確實是乙○○所有。並沒有綽號『阿明』之人，之前是因為想幫李〈乙○○
      〉脫罪才這麼說的，可以調我的通聯紀錄往來，可知都是李打電話給我說要來
      寄放槍枝，並沒有其他朋友用李的電話打給我。」（見臺灣板橋地方法院檢察
      署九十二年度偵字第二一八三五號卷第一二三頁），而被告於警詢中辯稱：「
      （訊據同案被告癸○○供稱，警方於他住處所查獲的槍、彈均為你所寄放的，
      你做何解釋？）正確的說法是我陪（阿明）把槍、彈拿去癸○○住處藏，槍、
      彈均為阿明所有與我無關。」云云，核與癸○○所稱曾捏造「阿明」一事相符
      ；且被告於警詢中供承曾二、三次要求證人癸○○將寄藏之槍、彈交付予伊（
      見臺灣板橋地方法院檢察署九十二年度偵字第二一八三五號卷第八頁、第九頁
      ），核與證人癸○○於檢察官偵查及甲○審理中之證述吻合（見臺灣板橋地方
      法院檢察署九十二年度偵字第二一八三五號卷第六十四頁背面、第一二三頁背
      面、甲○九十三年六月十日審判筆錄），則衡情如附表編號二至編號九所示之
      物非被告持有而委由證人癸○○寄藏，則何以被告能如此恣意為之？是被告所
      辯無非圖卸之詞，自無足採；而扣案如附表編號二至編號九所示之物，均經內
      政部警政署刑事警察局為鑑定，鑑定結果如附表編號二至編號九所示，亦有前
      開槍彈鑑定書一份附卷足稽。
（三）另被告持不詳槍枝恐嚇被害人壬○○之犯行，業據證人壬○○於檢察官偵查及
      甲○審理中指訴不移（見臺灣板橋地方法院檢察署九十二年度偵字第二一八三
      三號卷第十六頁、第十七頁、第八十頁背面、第八十一頁、甲○九十三年六月
      十日審判筆錄），核與證人戊○○、辛○○於甲○審理中之證述（見甲○九十
      三年五月二十七日審判筆錄）大致相符，而被告於檢察官偵查中及甲○審理中
      亦自承與「阿偉」有嫌隙（見臺灣板橋地方法院檢察署九十二年度偵字第二一
      八三五號卷第六十三頁背面、甲○九十三年六月三十日審判筆錄），且被告於
      甲○審理中先則辯稱於起訴書所指之時（九十二年九月中旬）、地（在臺北縣
      中和市○○路「神槍手」撞球場樓下），伊並不在場云云（見甲○九十三年四
      月二十八日準備程序筆錄），嗣始又辯稱：「（你說根本沒有拿槍出來，也沒
      有打壬○○，那你到現場做何事情？）我開車去找我們這邊被他們押走的人，
      結果遇到他們，但我跟他們不認識，也沒有做什麼，也沒有講什麼，我聽別人
      說他們都在球間那裡。」（見甲○九十三年五月二十七日審判筆錄），衡諸其
      前後所辯，飾詞圖卸之情灼然。
三、綜上所述，本案事證已臻明確，被告犯行均洵堪認定，自應依法論科。
四、查被告乙○○寄藏子彈之犯行，核係犯槍砲彈藥刀械管制條例第十二條第四項之
    未經許可寄藏子彈罪；又其持有如附表編號二至編號九所示之物，核係犯槍砲彈
    藥刀械管制條例第十一條第四項之未經許可持有可發射子彈具有殺傷力之改造玩
    具手槍罪（起訴書雖援引槍砲彈藥刀械管制條例第七條第四項之罪名，惟業經公
    訴人當庭變更為此一罪名）、同條例第十二條第四項之未經許可持有子彈罪、同
    條例第十三條第四項之未經許可持有槍枝之主要組成零件罪；又其恐嚇被害人壬○○之犯行，核係犯刑法第三百零五條之恐嚇危害安全罪。被告一行為觸犯上開
    未經許可持有可發射子彈具有殺傷力之改造玩具手槍罪、未經許可持有子彈罪、
    未經許可持有槍枝之主要組成零件罪之三罪間，為想像競合犯，應依刑法第五十
    五條之規定，從一重之槍砲彈藥刀械管制條例第十一條第四項之未經許可持有可
    發射子彈具有殺傷力之改造玩具手槍罪論處。被告所犯上開三罪（未經許可寄藏
    子彈罪、未經許可持有可發射子彈具有殺傷力之改造玩具手槍罪、恐嚇危害安全
    罪）間，犯意各別，行為互殊，觸犯構成要件相異之罪名，自應分論併罰。查被
    告乙○○曾因違反麻醉藥品管理條例案件，於八十一年四月二十七日，經甲○以
    八十一年度少訴字第二七號刑事判決判處有期徒刑二年十月，緩刑四年，八十一
    年六月三日判決確定，嗣經撤銷緩刑，刑期起算日期為八十五年七月二十四日，
    指揮書原載執行完畢日期為八十八年五月二十三日，於八十六年十月九日假釋，
    縮刑假釋期滿日期為八十八年四月二十三日，假釋期滿未經撤銷以已執行完畢論
    ，此有臺灣高等法院被告全國前案紀錄表一份在卷可稽，其於五年內再犯有期徒
    刑以上本案之罪，應依刑法第四十七條之規定論以累犯，並依法加重其刑。爰審
    酌被告無視改造玩具手槍、子彈、槍枝主要組成零件對個人生命、身體安全可能
    造成之危害，猶寄藏、持有之及被告之犯罪動機、目的、手段、子彈、槍枝、主
    要組成零件之數量、對被害人所生之危害及其品行、智識程度、犯罪後之態度等
    一切情狀，各量處如主文所示之刑，就所宣告之罰金刑，並依罰金總額與六個月
    之日數比例折算，且並定其應執行刑，就罰金刑部分並依罰金總額與六個月之日
    數比例折算。
五、扣案如附表編號一〈不含於鑑定時經實際試射之子彈拾顆〉、〈不含於鑑定
    時經實際試射之子彈玖顆〉、〈不含於鑑定時經實際試射之子彈壹顆〉、、
    、、編號二至編號八、編號九〈不含於鑑定時經實際試射之子彈壹顆〉、
    所示之物，係違禁物，應依刑法第三十八條第一項第一款之規定宣告沒收；至
    於該等於鑑定時經實際試射擊發之子彈，因已不具殺傷力而失其子彈之效用，非
    屬違禁物，故均不予宣告沒收。
六、不另為無罪之諭知部分：
（一）公訴意旨略以：被告乙○○於九十二年十月中旬凌晨三、四時，在臺北縣中和
      市○○路五權公園旁，見「阿偉」之友人丙○○駕駛車牌號碼○四三八─ＦＫ
      號自用小客車行經該處，即要求丙○○靠邊停車，丙○○不從，被告乙○○即
      持不詳槍枝射擊丙○○，致該自用小客車左後方車窗破裂（毀損部分未據告訴
      ），致丙○○心生畏懼，因認被告乙○○涉犯刑法第三百零五條之恐嚇危害安
      全罪嫌。
（二）按犯罪事實應依證據認定之，無證據不得認定犯罪事實；又不能證明被告犯罪
      者，應諭知無罪之判決；刑事訴訟法第一百五十四條第二項、第三百零一條第
      一項分別定有明文。又犯罪事實之認定，應憑真實之證據，倘證據是否真實尚
      欠明確，自難以擬制推測之方法，為其判斷之基礎；而認定犯罪事實之證據係
      指足以認定被告確有犯罪行為之積極證據而言，該項證據自須適合於被告犯罪
      事實之認定，始得採為斷罪資料（參照最高法院五十三年台上字第六五六號、
      二十九年上字第三一○五號判例）。且刑事訴訟上證明之資料，無論其為直接
      或間接證據，均須達於通常一般之人均不致有所懷疑，而得確信其為真實之程
      度，始得據為有罪之認定，若其關於被告是否犯罪之證明未能達此程度，而有
      合理懷疑之存在，致使無從形成有罪之確信，根據「罪證有疑，利於被告」之
      證據法則，即不得遽為不利被告之認定（參照最高法院七十六年台上字第四九
      八六號判例）。其以情況證據（即間接證據）斷罪時，尤須基於該證據在直接
      關係上所可證明之他項情況事實，本乎推理作用足以確證被告有罪，方為合法
      ，不得徒憑主觀上之推想，將一般經驗上有利被告之其他合理情況逕予排除（
      參照最高法院三十二年上字第六七號判例）。
（三）公訴人認被告乙○○涉犯前開罪行，無非係以被害人丙○○之指訴及證人己○○、子○○於檢察官偵查中之證述為其論斷依據；訊據被告乙○○堅決否認有
      被訴之此一犯行，辯稱：伊不在場，且未對丙○○所駕駛之自用小客車開槍等
      語。
（四）經查：
  １、公訴人所指因證人丙○○未停車，乃遭被告「開槍」恐嚇一事，僅係證人丙○○之單一之指述，復衡諸丙○○之友人「阿偉」原與被告存有嫌隙，業如前述
      則證人丙○○之證述本堪置疑。
  ２、又證人子○○於檢察官偵查中證稱：「（被害人丙○○的車子有無彈孔？）沒
      有。我們會同被害人丙○○勘驗車子的結果，只有如照片所示左後方車窗破裂
      ，在車內也未尋獲彈殼。」（見臺灣板橋地方法院檢察署九十二年度偵字第二
      一八三五號卷第一一七頁背面），嗣於甲○審理中其亦到庭結證稱：「（當時
      你是到哪裡採證？）那輛車停放處，原來是希望找到彈頭及彈殼，但是沒有採
      到跡證，在那車停放處及車內外，都沒有找到彈頭，當時也沒有去案發地點找
      彈殼。」、「（是否有檢查該車有無彈孔？）有檢查，結果沒有彈孔，車身鈑
      金部分沒有彈孔，左後車窗玻璃破掉，那片玻璃是整片破掉，碎片有掉到座椅
      及踏墊上，情形詳如卷內之照片。」、「（丙○○有無提到之前玻璃是一個破
      洞？）沒有，沒有講那麼細。」（見甲○九十三年五月二十七日審判筆錄）；
      另證人己○○於檢察官偵查中固結證稱：「（被害人丙○○遭射擊部分，有無
      至現場勘驗？）沒有。被害人周是透過別人來報案，且是隔了一個禮拜後才來
      報案。所以，我們就沒有去射擊的現場，在車上，也沒有找到彈孔，但依窗子
      碎裂的程度，『應該是槍射擊所致』。」（見臺灣板橋地方法院檢察署九十二
      年度偵字第二一八三五號卷第一七九頁背面），嗣於甲○審理中其則結證稱：
      「（當時被害人有無指訴是車子何部位遭槍擊？）當時他知道玻璃有破掉，也
      很害怕。我去看時玻璃已經被人處理過，駕駛座後方車門玻璃已經整塊被打下
      來，只有窗框上剩下一些毛邊碎屑。」、「（掉下的玻璃是否可以找到遭槍擊
      跡象？）無法發現，只有發現碎玻璃。」、「（整部車子其他位置是否有發現
      彈孔？）沒有找到彈孔，但有發現一些小孔，我們有去挖，但只像是年久失修
      的小孔，沒有發現彈孔，而車子外面也沒有發現外孔。」、「（為何在偵查中
      證述依照窗子破裂的程度應是槍擊所致？）我的意思是經研判非常有可能是槍
      擊，這只是我的判斷，但我實際上沒有看到槍彈的痕跡。」（見甲○九十三年
      六月十日審判筆錄），是依證人子○○、己○○之前開證詞，並不足以明確認
      定該車牌號碼○四三八─ＦＫ號自用小客車於前開時、地曾遭槍擊。
  ３、綜合上述，是被告所辯尚非全然無足採信。
（五）從而，公訴人認被告乙○○涉犯前揭罪行，所為之舉證尚未能達通常一般之人
      均不致有所懷疑，而得確信其為真實之程度，而有合理懷疑之存在，即不得遽
      為不利被告之認定；此外，甲○復查無積極證據足資認被告確有被訴之此一犯
      行，則本應就此部分為被告無罪之諭知，惟公訴人認此部分若構成犯罪，核與
      前開論罪科刑之犯罪事實（恐嚇被害人壬○○部分）有連續犯之裁判上一罪關
      係，故就被告被訴之此部分犯行，爰不另為無罪之諭知。
據上論斷，應依刑事訴訟法第二百九十九條第一項前段，槍砲彈藥刀械管制條例第十
一條第四項、第十二條第四項、第十三條第四項，刑法第十一條前段、第三百零五條
、第五十五條、第四十七條、第五十一條第五款、第七款、第四十二條第三項、第三
十八條第一項第一款，判決如主文。
本案經檢察官楊仲農到庭執行職務。
中      華      民      國    九十三    年      七      月    十　四    日
                                      臺灣板橋地方法院刑事第十五庭
                                          審判長法  官  王  屏  夏
                                                法  官  王  偉  光
                                                法  官  陳  鴻  清
右正本證明與原本無異。
如不服本判決，應於判決送達後十日內，向甲○提出上訴狀。
                                                書記官  林   蔚 然
中      華      民      國    九十三    年      七      月    十　四    日
附錄本案論罪科刑法條全文：
槍砲彈藥刀械管制條例第十一條：
未經許可，製造、販賣或運輸第四條第一項第一款所稱其他可發射金屬或子彈具有殺
傷力之各式槍砲者，處五年以上有期徒刑，併科新臺幣一千萬元以下罰金。
未經許可，轉讓、出租或出借前項所列槍砲者，處三年以上十年以下有期徒刑，併科
新臺幣七百萬元以下罰金。
意圖供自己或他人犯罪之用，而犯前二項之罪者，處無期徒刑或七年以上有期徒刑，
併科新臺幣一千萬元以下罰金。
未經許可，持有、寄藏或意圖販賣而陳列第一項所列槍砲者，處一年以上七年以下有
期徒刑，併科新臺幣七百萬元以下罰金。
第一項至第三項之未遂犯罰之。
槍砲彈藥刀械管制條例第十二條：
未經許可，製造、販賣或運輸子彈者，處一年以上七年以下有期徒刑，併科新臺幣五
百萬元以下罰金。
未經許可，轉讓、出租或出借子彈者，處六月以上五年以下有期徒刑，併科新臺幣三
百萬元以下罰金。
意圖供自己或他人犯罪之用，而犯前二項之罪者，處三年以上十年以下有期徒刑，併
科新臺幣七百萬元以下罰金。
未經許可，持有、寄藏或意圖販賣而陳列子彈者，處五年以下有期徒刑，併科新臺幣
三百萬元以下罰金。
第一項至第三項之未遂犯罰之。
槍砲彈藥刀械管制條例第十三條：
未經許可，製造、販賣或運輸槍砲、彈藥之主要組成零件者，處三年以上十年以下有
期徒刑，併科新台幣七百萬元以下罰金。
未經許可，轉讓、出租或出借前項零件者，處一年以上七年以下有期徒刑，併科新臺
幣五百萬元以下罰金。
意圖供自己或他人犯罪之用，而犯前二項之罪者，處五年以上有期徒刑，併科新臺幣
一千萬元以下罰金。
未經許可，持有、寄藏或意圖販賣而陳列第一項所列零件者，第六月以上五年以下有
期徒刑，併科新臺幣三百萬元以下罰金。
第一項至第三項之未遂犯罰之。
刑法第三百零五條：
以加害生命、身體、自由、名譽、財產之事，恐嚇他人致生危害於安全者，處二年以
下有期徒刑、拘役或三百元以下罰金。
附表：
┌──┬────────┬─────┬─────────────────┐
│編號│名           稱 │數　　　量│   備                       註    │
├──┼──┬─────┼─────┼─────────────────┤
│ 一 │子彈│土造子彈│　  拾顆│一、具直徑約８ＭＭ之金屬彈頭。　　│
│    │    │          │          │二、於鑑定時經實際試射拾顆。      │
│    │    │          │          │三、經鑑定認均具殺傷力。          │
│    │    ├─────┼─────┼─────────────────┤
│    │    │土造子彈│　貳拾柒顆│一、具直徑約９ＭＭ之金屬彈頭。　　│
│    │    │          │          │二、於鑑定時經實際試射玖顆。      │
│    │    │          │          │三、經鑑定認均具殺傷力。          │
│    │    ├─────┼─────┼─────────────────┤
│    │    │土造子彈│　  　貳顆│一、具直徑約９ＭＭ之金屬彈頭。　　│
│    │    │          │          │二、於鑑定時經實際試射壹顆。      │
│    │    │          │          │三、經鑑定認均具殺傷力。          │
│    │    ├─────┼─────┼─────────────────┤
│    │    │制式子彈│　  貳拾顆│一、口徑９ＭＭ（９Ｘ１９ＭＭ）　　│
│    │    │          │          │二、經鑑定認均具殺傷力。          │
│    │    ├─────┼─────┼─────────────────┤
│    │    │制式子彈│　  　貳顆│一、口徑０．３８吋（９Ｘ１７ＭＭ）│
│    │    │          │          │二、經鑑定認均具殺傷力。          │
│    │    ├─────┼─────┼─────────────────┤
│    │    │制式子彈│　  　壹顆│一、口徑０．３８吋                │
│    │    │          │          │二、經鑑定認均具殺傷力。          │
├──┼──┴─────┼─────┼─────────────────┤
│ 二 │仿ＢＥＲＴＴＡ廠│      壹支│一、不含彈匣。                    │
│    │半自動手槍製造之│          │二、槍枝管制編號：0000000000。    │
│    │金屬玩具手槍槍身│          │三、經鑑定認機械性能良好，可擊發適│
│    │、土造金屬滑套及│          │　　用子彈，具殺傷力。            │
│    │土造金屬槍管組合│          │                                  │
│    │而成之改造手槍。│          │                                  │
├──┼────────┼─────┼─────────────────┤
│ 三 │仿ＦＮ廠半自動手│      壹支│一、不含彈匣。                    │
│    │槍製造之金屬玩具│          │二、槍枝管制編號：0000000000。    │
│    │手槍、更換土造金│          │三、經鑑定認機械性能良好，可擊發適│
│    │屬槍管改造而成之│          │　　用子彈，具殺傷力。            │
│    │改造手槍。      │          │                                  │
├──┼────────┼─────┼─────────────────┤
│ 四 │仿ＦＮ廠半自動手│      壹支│一、不含彈匣。                    │
│    │槍製造之金屬玩具│          │二、槍枝管制編號：0000000000。    │
│    │手槍、更換土造金│          │三、經鑑定認機械性能良好，可擊發適│
│    │屬槍管改造而成之│          │　　用子彈，具殺傷力。            │
│    │改造手槍。      │          │                                  │
├──┼────────┼─────┼─────────────────┤
│ 五 │仿ＦＮ廠半自動手│      壹支│一、不含彈匣。                    │
│    │槍製造之金屬玩具│          │二、槍枝管制編號：0000000000。    │
│    │手槍、更換土造金│          │三、經鑑定認機械性能良好，可擊發適│
│    │屬槍管改造而成之│          │　　用子彈，具殺傷力。            │
│    │改造手槍。      │          │                                  │
├──┼────────┼─────┼─────────────────┤
│ 六 │仿ＢＥＲＴＴＡ廠│      壹支│一、不含彈匣。                    │
│    │半自動手槍製造之│          │二、槍枝管制編號：0000000000。    │
│    │金屬玩具手槍，更│          │三、經鑑定認機械性能良好，可擊發適│
│    │換土造金屬槍管改│          │　　用子彈，具殺傷力。            │
│    │造而成之改造手槍│          │                                  │
│    │。              │          │                                  │
├──┼──┬─────┼─────┼─────────────────┤
│ 七 │彈匣│　　　　│　　　個│可供編號二所示之改造槍枝使用。　　│
│    │    │          │          │（送鑑定時編號五至編號七）        │
│    │    ├─────┼─────┼─────────────────┤
│ 　 │    │　　　　│　  　肆個│可供編號三、編號四、編號五所示之改│
│    │    │          │          │造槍枝使用。　　　　　　　        │
│    │    │          │          │（送鑑定時編號一至編號四）        │
│    │    ├─────┼─────┼─────────────────┤
│    │    │　　　　│　  　個│可供編號六所示之改造槍枝使用。　　│
│    │    │          │          │（送鑑定時編號八至編號十）        │
├──┼──┼─────┼─────┼─────────────────┤
│ 八 │土造│　　　　│　　　壹支│可供編號二所示之改造槍枝使用。　　│
│    │金屬│          │          │（送鑑定時編號五）                │
│    │槍管├─────┼─────┼─────────────────┤
│ 　 │    │　　　　│　  　肆支│可供編號三、編號四、編號五所示之改│
│    │    │          │          │造槍枝使用。　　　　　　　        │
│    │    │          │          │（送鑑定時編號一至編號四）        │
├──┼──┼─────┼─────┼─────────────────┤
│ 九 │子彈│土造子彈│　  　肆顆│一、具直徑約８ＭＭ之金屬彈頭。　　│
│    │    │          │          │二、於鑑定時經實際試射壹顆。      │
│    │    │          │          │三、經鑑定認均具殺傷力。          │
│    │    ├─────┼─────┼─────────────────┤
│    │    │制式霰彈│　　　貳顆│一、係１２ＧＡＵＧＥ制式霰彈　　　│
│    │    │          │          │二、經鑑定認均具殺傷力。          │
│    │    │          │          │                                  │
└──┴──┴─────┴─────┴─────────────────┘
